{"related": [], "etymology": null, "url": "https://en.wiktionary.org/wiki/detoxificar", "definitions": ["to detoxify"], "verb": "detoxificar", "synonyms": [], "description": "detoxificar (first-person singular present detoxifico, first-person singular preterite detoxifiqu\u00e9, past participle detoxificado)", "conjugations": {"imperative": {"affirmative": ["", "detoxifica (t\u00fa) - detoxific\u00e1 (vos)", "detoxifique", "detoxifiquemos", "detoxificad", "detoxifiquen"], "negative": ["", "no detoxifiques", "no detoxifique", "no detoxifiquemos", "no detoxifiqu\u00e9is", "no detoxifiquen"]}, "infinitive": "detoxificar", "indicative": {"future": ["detoxificar\u00e9", "detoxificar\u00e1s", "detoxificar\u00e1", "detoxificaremos", "detoxificar\u00e9is", "detoxificar\u00e1n"], "preterite": ["detoxifiqu\u00e9", "detoxificaste", "detoxific\u00f3", "detoxificamos", "detoxificasteis", "detoxificaron"], "imperfect": ["detoxificaba", "detoxificabas", "detoxificaba", "detoxific\u00e1bamos", "detoxificabais", "detoxificaban"], "conditional": ["detoxificar\u00eda", "detoxificar\u00edas", "detoxificar\u00eda", "detoxificar\u00edamos", "detoxificar\u00edais", "detoxificar\u00edan"], "present": ["detoxifico", "detoxificas (t\u00fa) - detoxific\u00e1s (vos)", "detoxifica", "detoxificamos", "detoxific\u00e1is", "detoxifican"]}, "pastparticiple": {"plural": {"feminine": "detoxificadas", "masculine": "detoxificados"}, "singular": {"feminine": "detoxificada", "masculine": "detoxificado"}}, "gerund": "detoxificando", "subjunctive": {"imperfect_se": ["detoxificase", "detoxificases", "detoxificase", "detoxific\u00e1semos", "detoxificaseis", "detoxificasen"], "future": ["detoxificare", "detoxificares", "detoxificare", "detoxific\u00e1remos", "detoxificareis", "detoxificaren"], "imperfect_ra": ["detoxificara", "detoxificaras", "detoxificara", "detoxific\u00e1ramos", "detoxificarais", "detoxificaran"], "present": ["detoxifique", "detoxifiques (t\u00fa) - detoxifiqu\u00e9s (vos)", "detoxifique", "detoxifiquemos", "detoxifiqu\u00e9is", "detoxifiquen"]}}, "pronunciations": []}